# 递延所得税的问题？

提问人：cwl75 时间：2012-04-02 15:02:26
一企业当年应纳所得税是 0 ，当年计提坏帐准备 10000 元，是否只需做： 借：递延所得税资产 2500 贷：
所得税 2500
利润表列报的所得税费用是-2500元？

回答人：chenyiwei
预计未来期间有无足够的应纳税所得额，以保证足以税前弥补现有亏损并转回现有的可抵扣暂时性差异？另外这些坏帐准备到未来成为事实损失时，能否向税务机关提交充分的税前扣除证据，从而获准税前扣除？